【裁判字號】    98,審訴,345
【裁判日期】    980911
【裁判案由】    偽造文書等
【裁判全文】
臺灣新竹地方法院刑事判決             98年度審訴字第345號
公  訴  人  臺灣新竹地方法院檢察署檢察官
被      告  辛○○
            丁○○
            乙○○
上列被告等因偽造文書等案件，經檢察官提起公訴（97年度偵字
第7047號），本院依簡式審判程序判決如下：
    主  文
辛○○犯如附表各編號所示之罪，各處如附表各編號所示之刑，
主刑部分應執行有期徒刑壹年月，如易科罰金，以新臺幣壹仟
元折算壹日。緩刑伍年，緩刑期內付保護管束，並應向指定之政
府機關、政府機構、行政法人、社區或其他符合公益目的之機構
或團體，提供壹佰貳拾小時之義務勞務。
丁○○共同犯行使偽造私文書罪，處有期徒刑月，如易科罰金
，以新臺幣壹仟元折算壹日；信用卡背面偽造之「庚○○」署名
壹枚、己○○○○○○刷卡簽帳單上偽造之「庚○○」署名壹枚
，沒收之。又共同犯行使偽造私文書罪，處有期徒刑月，如易
科罰金，以新臺幣壹仟元折算壹日。主刑部分應執行有期徒刑肆
月，如易科罰金，以新臺幣壹仟元折算壹日。緩刑貳年，緩刑期
內付保護管束，並應向指定之政府機關、政府機構、行政法人、
社區或其他符合公益目的之機構或團體，提供肆拾小時之義務勞
務。
乙○○共同犯詐欺取財未遂罪，共二罪，均累犯，均處有期徒刑
肆月，如易科罰金，均以新臺幣壹仟元折算壹日。應執行有期徒
刑伍月，如易科罰金，以新臺幣壹仟元折算壹日。
    事實及理由
壹、構成犯罪事實：
一、辛○○係設址新竹縣竹北市○○路○ 段399 號1 樓「鎮華精
    密工業有限公司」（以下簡稱鎮華公司）負責人，以製作各
    類所得扣繳暨免扣繳憑單為其業務，為從事業務之人。辛○○明知其妹庚○○並未任職鎮華公司，亦未委託其代辦信用
    卡，竟出於行使業務上登載不實文書、行使偽造私文書及為
    自己不法所有目的的犯罪意思，於民國96年12月間某日，趁
    庚○○出國至大陸經商期間，取得庚○○放置在新竹縣竹東
    鎮○○街120 巷1 號9 樓之3 住處的國民身分證、全民健保
    卡後，委請與其有業務上文書登載不實犯罪意思聯絡之「固
    得貸公司」姓名年籍不詳之人，於96年12月間某日，在不詳
    處所，製作內容不實之庚○○任職鎮華公司95年度各類所得
    扣繳暨免扣繳憑單（以下簡稱扣繳憑單），辛○○取得於其
    業務上作成之上開內容不實之扣繳憑單後，於96年12月13日
    ，在「鎮華公司」內，冒用庚○○名義填寫香港商香港上海
    匯豐銀行股份有限公司（以下簡稱匯豐銀行）信用卡申請書
    ，並於上開信用卡申請書上之正卡申請人簽名欄內偽簽「庚○○」署名1 枚後，將上開內容不實之扣繳憑單、偽造之信
    用卡申請書，連同庚○○國民身分證、全民健保卡影本，郵
    寄予匯豐銀行信用卡推廣中心申辦信用卡，以行使上開內容
    不實之扣繳憑單、偽造之信用卡申請書，致匯豐銀行不知情
    承辦人員誤認庚○○本人欲申請信用卡，陷於錯誤，而於96
    年12月17日核卡，郵寄信用額度新臺幣（下同）18萬元之卡
    號：0000-0000-0000-0000 信用卡至鎮華公司，足以生損害
    於庚○○及匯豐銀行對於信用卡資料管理之正確性。
二、辛○○取得庚○○匯豐銀行信用卡後，其友人丁○○明知該
    信用卡係辛○○冒用庚○○名義申請，仍依照辛○○指示，
    2 人共同出於偽造私文書的犯罪意思聯絡，由丁○○在上開
    信用卡背面偽簽「庚○○」之署名1 枚，藉以表示係由本人
    親自簽名且該簽名者於信用卡有效期間內均有權使用之意思
    ，而偽造信用卡背面私文書，再經辛○○開卡後，於下列時
    間、地點為刷卡消費行為：
（一）辛○○出於行使偽造私文書及為自己不法所有目的的犯罪
      意思，於96年12月20日中午12時18分許，在新竹市○○路
      332 號「台亞中山加油站」，交付上開庚○○匯豐銀行信
      用卡供加油站店員在印錄機上刷卡辨識而行使偽造信用卡
      背面私文書，加油交易金額875 元，經加油站店員交付簽
      帳單後，並在簽帳單上偽簽「庚○○」署名1 枚，表示係
      庚○○本人簽帳消費，再將偽造之簽帳單交還加油站店員
      而行使偽造私文書，致加油站員工陷於錯誤，誤認係庚○○本人持卡消費，而提供油品，完成交易，足以生損害於
      庚○○、匯豐銀行及台亞中山加油站。
（二）辛○○出於行使偽造私文書及為自己不法所有目的的犯罪
      意思，於96年12月20日下午1 時5 分許，在新竹市○○街
      60號「金慶成銀樓」，持前揭庚○○匯豐銀行信用卡刷卡
      購買金元寶而行使偽造信用卡背面私文書，交易金額10萬
      元，並在簽帳單上簽署辛○○姓名後，簽帳單交付銀樓人
      員戊○○收執，戊○○未發現該信用卡背面持卡人姓名「
      庚○○」，有別於簽帳單上所簽之「辛○○」，誤認該信
      用卡係供辛○○所使用之信用卡，陷於錯誤，而交付金元
      寶，完成交易，足以生損害於庚○○、匯豐銀行及金慶成
      銀樓。
（三）辛○○、丁○○共同出於行使偽造私文書及為自己不法所
      有目的的犯罪意思聯絡，於96年12月20日下午4 時18分許
      ，在新竹市○○路○ 段250 號「己○○○○○○」，交付
      上開庚○○匯豐銀行信用卡供超市店員在印錄機上刷卡辨
      識而行使偽造信用卡背面私文書，購物交易金額1,720 元
      ，由丁○○在簽帳單上偽簽「庚○○」署名1 枚後，將簽
      帳單交付超市人員李珠蓉收執，用以表示庚○○本人刷卡
      消費，致李珠蓉陷於錯誤，誤認係庚○○本人持卡消費，
      而交付辛○○、丁○○所購買之日用品，完成交易，足以
      生損害於庚○○、匯豐銀行及己○○○○○○。
（四）辛○○、丁○○共同出於行使偽造私文書及為自己不法所
      有目的的犯罪意思聯絡，於96年12月24日晚上10時21分許
      ，再度前往新竹市○○路○ 段250 號「己○○○○○○」
      ，由丁○○持前揭庚○○匯豐銀行信用卡刷卡購物而行使
      偽造信用卡背面私文書，交易金額780 元，辛○○則在外
      等候，惟因該信用卡被銀行拒絕交易，而未完成交易，足
      以生損害於庚○○、匯豐銀行。
（五）辛○○出於行使偽造私文書及為自己不法所有目的的犯罪
      意思，於96年12月26日，前往新竹市○區○○路171 號「
      青雲加油站」，持前揭庚○○匯豐銀行信用卡刷卡消費而
      行使偽造信用卡背面私文書，惟因該信用卡被銀行拒絕交
      易，而未完成交易，足以生損害於庚○○、匯豐銀行。嗣
      後因上開信用卡未繳納本金及利息，經匯豐銀行向庚○○
      催繳卡款，庚○○、匯豐銀行始查知上情。
三、乙○○明知自己無法提出財力證明，以向國內金融機構申辦
    信用卡及貸款，且從未任職於鎮華公司，擔任工程師，竟與
    辛○○為下列行為：
（一）乙○○、辛○○共同出於行使業務上登載不實文書及為自
      己不法所有目的的犯罪意思聯絡，於96年12月間，由乙○○提供本人之國民身分證，委由辛○○辦理信用卡及貸款
      ，辛○○指示乙○○填寫匯豐銀行信用卡申請書內容，囑
      咐乙○○將信用卡申請書職業欄空白，交由辛○○填寫，
      並告知乙○○如匯豐銀行人員來電查核時，須向匯豐銀行
      人員表示其確實任職鎮華公司。辛○○另委請與其有業務
      上文書登載不實犯罪意思聯絡之「固得貸公司」姓名年籍
      不詳之人，於96年12月間某日，在不詳處所，製作內容不
      實之乙○○任職鎮華公司95年度扣繳憑單，經辛○○取得
      於其業務上作成之上開內容不實之扣繳憑單後，連同乙○○與其合力填寫之匯豐銀行信用卡申請書、乙○○國民身
      分證影本，於96年12月18日，郵寄予匯豐銀行信用卡推廣
      中心申辦信用卡，以行使上開內容不實之扣繳憑單，足以
      生損害於匯豐銀行。嗣後匯豐銀行收件審核時，發現所檢
      附之乙○○任職鎮華公司之95年度扣繳憑單內容不實，未
      予以核卡，辛○○、乙○○因而未詐得信用卡。
（二）乙○○、辛○○另行起意，復共同出於行使業務上登載不
      實文書及為自己不法所有目的的犯罪意思聯絡，於97年2
      月29日，由乙○○於渣打國際商業銀行股份有限公司（以
      下簡稱渣打銀行）抵押貸款申請書上，填寫其任職鎮華公
      司，職稱為工程師之不實內容後，由辛○○委由與其有業
      務上文書登載不實犯罪意思聯絡之「固得貸公司」姓名不
      詳年籍之人，於不詳時間，在不詳處所，製作內容不實之
      乙○○任職鎮華公司96年度扣繳憑單，經辛○○取得於其
      業務上作成之上開內容不實之扣繳憑單後，再由辛○○、
      乙○○提供乙○○國民身分證、不動產買賣契約書等資料
      ，向渣打銀行園區分行送件，行使上開內容不實之扣繳憑
      單，用以申辦抵押貸款200 萬元，欲以此方式詐貸金錢，
      足以生損害於渣打銀行。渣打銀行受理後，因電腦評分不
      足，未予以核貸，辛○○、乙○○因而未詐得金錢。
四、緣李宏傑（所涉偽造文書等犯行，另由檢察官為不起訴處分
    ）於96年12月間，交付國民身分證、全民健保卡、房屋權狀
    謄本等資料，委託辛○○辦理貸款及信用卡，詎辛○○取得
    李宏傑所交付之上開資料後，出於行使業務上登載不實文書
    及為自己不法所有目的的犯罪意思，於李宏傑不知情之情形
    下，由辛○○自行填寫匯豐銀行信用卡申請書，於該申請書
    上，填寫李宏傑任職鎮華公司，職稱為技術工程師之不實內
    容後，再委請與其有業務上文書登載不實犯罪意思聯絡之「
    固得貸公司」姓名年籍不詳之人，於96年12月間某日，在不
    詳處所，製作內容不實之李宏傑任職鎮華公司95年度扣繳憑
    單，辛○○取得於其業務上作成之上開內容不實之扣繳憑單
    後，於96年12月19日，將上開信用卡申請書、內容不實之扣
    繳憑單等文件，郵寄予匯豐銀行信用卡推廣中心申辦信用卡
    ，以行使上開內容不實之扣繳憑單，足以生損害於匯豐銀行
    。匯豐銀行收件審核時，發現李宏傑任職鎮華公司之95年度
    扣繳憑單內容不實，未予以核卡，致辛○○未詐得信用卡。
五、緣吳少華（所涉偽造文書等犯行，另由檢察官為不起訴處分
    ）於96年12月間，交付國民身分證、全民健保卡、鎮宏不動
    產等資料，委託辛○○辦理貸款及信用卡，詎辛○○取得吳
    少華所交付之上開資料後，出於行使業務上登載不實文書及
    為自己不法所有目的的犯罪意思，於吳少華不知情之情形下
    ，由辛○○自行填寫匯豐銀行信用卡申請書，於該申請書上
    ，填寫吳少華任職鎮華公司，職稱為工程師之不實內容，再
    委請與其有業務上文書登載不實犯罪意思聯絡之「固得貸公
    司」姓名年籍不詳之人，於96年12月間某日，在不詳處所，
    製作內容不實之吳少華任職鎮華公司95年度扣繳憑單，辛○○取得於其業務上作成之上開內容不實之扣繳憑單後，於96
    年12月20日，將上開信用卡申請書、內容不實之扣繳憑單等
    文件，郵寄予匯豐銀行信用卡推廣中心申辦信用卡，以行使
    上開內容不實之扣繳憑單，足以生損害於匯豐銀行。匯豐銀
    行收件審核時，發現吳少華任職鎮華公司之95年度扣繳憑單
    內容不實，未予以核卡，致辛○○未詐得信用卡。
貳、程序方面：
    本件被告辛○○所犯行使業務登載不實文書、行使偽造私文
    書、詐欺取財既遂、詐欺取財未遂等罪，被告丁○○所犯行
    使偽造私文書、詐欺取財既遂、詐欺取財未遂等罪，及被告
    乙○○所犯行使業務登載不實文書、詐欺取財未遂等罪，均
    非死刑、無期徒刑、最輕本刑為3 年以上有期徒刑之罪，或
    高等法院管轄第一審之案件，被告3 人於本院準備程序進行
    中，就被訴事實為有罪之陳述，經本院合議庭認合於刑事訴
    訟法第273 條之1 第1 項之規定，裁定進行簡式審判程序，
    此合先敘明。
、認定犯罪事實所根據的證據及理由：
一、被告辛○○於警局詢問時、檢察官偵查中之供述，及本院準
    備程序、簡式審判程序訊問時之供述及自白。
二、被告丁○○於偵查中之供述，及本院準備程序、簡式審判程
    序訊問時之供述及自白。
三、被告乙○○於警詢時、偵查中之供述，及本院準備程序、簡
    式審判程序訊問時之供述及自白。
四、證人即被害人庚○○於警詢時、偵查中及本院簡式審判程序
    訊問時之證述。
五、證人即告訴代理人丙○、甲○○於警詢時及偵查中之證述。
六、證人郭世奎、戊○○、李珠蓉、陳梓欣、王冠綸於警詢時之
    證述，及證人李宏傑、吳少華於警詢時及偵查中之證述。
七、「匯豐銀行」庚○○信用卡申請書、內容不實之庚○○任職
    鎮華公司95年度扣繳憑單暨所檢附之庚○○國民身分證、全
    民健保卡影本各1 份、財政部臺灣省北區國稅局新竹縣分局
    97年8 月20日北區國稅竹縣二字第0970005621號函及附件1
    份、證人庚○○護照影本及內政部警政署國人入出境資料1
    份、扣案之信封1 封、庚○○匯豐銀行信用卡1 張（卡號：
    0000-0000-0000-0000 ）、庚○○匯豐銀行信用卡（卡號：
    0000-0000-0000-0000 ）交易明細表1 份、台亞中山站刷卡
    簽帳單影本1 張、金慶成銀樓刷卡簽帳單、統一發票影本1
    份、己○○○○○○刷卡簽帳單、監視錄影翻拍照片24張及
    光碟1 片附卷可查。
八、乙○○匯豐銀行信用卡申請書、內容不實之乙○○任職鎮華
    公司95年度扣繳憑單暨相關附件資料1 份、乙○○渣打銀行
    抵押貸款申請書、內容不實之乙○○任職鎮華公司96年度扣
    繳憑單暨相關附件資料1 份、財政部臺灣省北區國稅局新竹
    縣分局97年8 月20日北區國稅竹縣二字第0970005621號函及
    附件1 份附卷可證。
九、李宏傑匯豐銀行信用卡申請書、內容不實之李宏傑任職鎮華
    公司95年度扣繳憑單暨相關附件資料1 份、財政部臺灣省北
    區國稅局新竹縣分局97年8 月20日北區國稅竹縣二字第0970
    005621號函及附件1 份在卷可證。
十、吳少華匯豐銀行信用卡申請書、內容不實之吳少華任職鎮華
    公司95年度扣繳憑單暨相關附件資料1 份在卷可查。
肆、論罪科刑的理由：
一、論罪：
（一）罪名：
  １、被告辛○○部分：
    (1)於構成犯罪事實欄一所為，係犯刑法第216 條、第215 條
      之行使業務上登載不實文書罪，刑法第216 條、第210 條
      之行使偽造私文書罪，及刑法第339 條第1 項之詐欺取財
      罪。其為業務上登載不實之行為後，復持以行使，所為登
      載不實之低度行為應為行使之高度行為所吸收，不另論罪
      ；另被告前開偽造署押之行為屬偽造私文書之部分行為，
      而其偽造私文書後復持以行使，偽造之低度行為復為行使
      之高度行為所吸收，均不另論罪。
    (2)於構成犯罪事實欄二（一）、二（二）、二（三）共3 次
      所為，均係犯刑法第216 條、第210 條之行使偽造私文書
      罪，及刑法第339 條第1 項之詐欺取財罪。其前開偽造署
      押之行為屬偽造私文書之部分行為，而其偽造私文書後復
      持以行使，偽造之低度行為復為行使之高度行為所吸收，
      均不另論罪。
    (3)於構成犯罪事實欄二（四）、二（五）共2 次所為，均係
      均係犯刑法第216 條、第210 條之行使偽造私文書罪，及
      刑法第339 條第3 項、第1 項之詐欺取財未遂罪。
    (4)於構成犯罪事實欄三（一）、三（二）、四、五共4 次所
      為，均係犯刑法第216 條、第215 條之行使業務上登載不
      實文書罪，及刑法第339 條第3 項、第1 項之詐欺取財未
      遂罪。其為業務上登載不實之行為後，復持以行使，所為
      登載不實之低度行為應為行使之高度行為所吸收，不另論
      罪。
  ２、被告丁○○部分：
    (1)於構成犯罪事實欄二（三）所為，係犯刑法第216 條、第
      210 條之行使偽造私文書罪，及刑法第339 條第1 項之詐
      欺取財罪。其在信用卡、簽帳單上偽造署押之行為屬偽造
      私文書之部分行為，而其偽造私文書後復持以行使，偽造
      之低度行為復為行使之高度行為所吸收，均不另論罪。
    (2)於構成犯罪事實欄二（四）所為，係犯刑法第216 條、第
      210 條之行使偽造私文書罪，及刑法第339 條第3 項、第
      1 項之詐欺取財未遂罪。
  ３、被告乙○○部分：於構成犯罪事實欄三（一）、三（二）
      共2 次所為，均係犯刑法第216 條、第215 條之行使業務
      上登載不實文書罪，及刑法第339 條第3 項、第1 項之詐
      欺取財未遂罪。
（二）就構成犯罪事實欄二（二）、二（四）、二（五）部分，
      公訴人於起訴書犯罪事實欄內業已詳載被告辛○○、丁○○持「庚○○」匯豐銀行信用卡刷卡消費之行使偽造信用
      卡背面私文書行為，惟起訴法條漏引刑法第216 條、第21
      0 條之行使偽造私文書罪，併此敘明。
（三）共同正犯：
  １、被告辛○○與「固得貸公司」姓名年籍不詳之人2 人間，
      就上開業務上登載不實文書犯行，有犯意聯絡及行為分擔
      ，為刑法第28條之共同正犯。
  ２、被告辛○○、丁○○2 人間，就上開偽造信用卡背面私文
      書、構成犯罪事實欄二（三）、二（四）之犯行，有犯意
      聯絡及行為分擔，為刑法第28條之共同正犯。
  ３、被告辛○○、乙○○2 人間，就上開構成犯罪事實欄三（
      一）、（二）之行使業務上登載不實文書、詐欺取財未遂
      犯行，有犯意聯絡及行為分擔，為刑法第28條之共同正犯
      。
（四）未遂犯：被告等人於構成犯罪事實欄二（四）、二（五）
      、三（一）、三（二）、四、五之詐欺取財行為，已著手
      於犯罪行為之實行而不遂，為未遂犯，應依刑法第25條第
      2 項規定，減輕其刑。
（五）想像競合犯：
  １、被告辛○○就上開構成犯罪事實欄一之行使業務上登載不
      實文書、行使偽造私文書、詐欺取財犯行，係以一行為而
      觸犯數罪名，為想像競合犯，應依刑法第55條前段規定，
      從一重之行使偽造私文書罪處斷。就上開構成犯罪事實欄
      二（一）、二（二）、二（三）之3 次行使偽造私文書、
      詐欺取財犯行，均係以一行為而觸犯數罪名，為想像競合
      犯，均應依刑法第55條前段規定，從一重之行使偽造私文
      書罪處斷。就上開構成犯罪事實欄二（四）、二（五）之
      2 次行使偽造私文書、詐欺取財未遂犯行，均係以一行為
      而觸犯數罪名，為想像競合犯，均應依刑法第55條前段規
      定，從一重之行使偽造私文書罪處斷。就構成犯罪事實欄
      三（一）、三（二）、四、五之4 次行使業務上登載不實
      文書、詐欺取財未遂犯行，均係以一行為而觸犯數罪名，
      為想像競合犯，均應依刑法第55條前段規定，從一重之詐
      欺取財未遂罪處斷。
  ２、被告丁○○就上開構成犯罪事實欄二（三）之行使偽造私
      文書、詐欺取財犯行，係以一行為而觸犯數罪名，為想像
      競合犯，應依刑法第55條前段規定，從一重之行使偽造私
      文書罪處斷。就上開構成犯罪事實欄二（四）之行使偽造
      私文書、詐欺取財未遂犯行，係以一行為而觸犯數罪名，
      為想像競合犯，應依刑法第55條前段規定，從一重之行使
      偽造私文書罪處斷。
  ３、被告乙○○就構成犯罪事實欄三（一）、三（二）之2 次
      行使業務上登載不實文書、詐欺取財未遂犯行，均係以一
      行為而觸犯數罪名，為想像競合犯，均應依刑法第55條前
      段規定，從一重之詐欺取財未遂罪處斷。
（六）數罪併罰：
  １、被告辛○○所犯前開行使偽造私文書6 罪、詐欺取財未遂
      4 罪各罪間，犯意各別，行為可分，應予以分別論罪，合
      併處罰之。
  ２、被告丁○○所犯前開行使偽造私文書2 罪間，犯意各別，
      行為可分，應予以分別論罪，合併處罰之。
  ３、被告乙○○所犯前開詐欺取財未遂2 罪間，犯意各別，行
      為可分，應予以分別論罪，合併處罰之。
（七）累犯：被告乙○○前曾於82年8 月間，因違反肅清煙毒
      條例案件，經本院於82年9 月14日，以82年度訴字第937
      號判決，判處有期徒刑3 年8 月，嗣於82年10月23日確定
      ，於82年12月28日入監執行，嗣於84年9 月6 日假釋付保
      護管束出監，嗣經撤銷假釋，餘殘刑有期徒刑1 年6 月1
      日。又於86年1 月間，因違反肅清煙毒條例等案件，經
      本院於86年5 月15日，以86年度訴字第313 號判決，施用
      毒品部分判處有期徒刑3 年10月，持有刀械部分判處有期
      徒刑4 月，並經定應執行刑為有期徒刑3 年10月，嗣提起
      上訴，經臺灣高等法院於86年7 月11日，以86年度上訴字
      第2735號判決，施用毒品部分改判有期徒刑3 年6 月，持
      有刀械部分駁回上訴，並經定應執行為有期徒刑3 年6 月
      ，嗣於86年7 月11日確定。又於86年8 月間，因違反肅
      清煙毒條例案件，經本院於86年11月25日，以86年度訴字
      第654 號判決，判處有期徒刑3 年8 月，嗣於87年2 月5
      日確定。上開、案件與前開殘刑有期徒刑1 年6 月1
      日接續執行，於86年8 月22日入監執行，並於90年7 月25
      日因縮短刑期假釋出監並付保護管束，嗣於95年1 月12日
      保護管束期滿執行完畢等情，有臺灣高等法院被告前案紀
      錄表及刑案資料查註紀錄表各1 份為證，其於5 年以內故
      意再犯本件有期徒刑以上之罪，為累犯，應依刑法第47條
      第1 項規定，加重其刑。
二、科刑：
（一）主刑：審酌被告3 人之素行狀況、犯罪之動機、目的、手
      段，竟未思以正當途徑獲取財物，而為圖一己私利，竟行
      使偽造私文書、行使業務上登載不實文書，以詐取被害人
      之財物，致危害被害人財產安全及社會治安，及被告3 人
      犯後均坦白承認犯行，態度尚稱良好等一切情狀，分別各
      量處如主文所示之刑，並均定其應執行之刑及諭知易科罰
      金之折算標準，以示懲儆。至刑法第41條雖於98年1 月21
      日修正公布，並自98年9 月1 日施行，惟此次修正並未變
      更易科罰金之折算標準，修正部分純屬執行之程序規定，
      故無庸為新舊法之比較適用。又被告辛○○、乙○○犯罪
      後態度尚佳，坦承犯行已具悔意，檢察官具體求刑被告辛○○有期徒刑2 年，及具體求刑被告乙○○有期徒刑8 月
      ，均尚嫌過重，併此敘明。
（二）得易科罰金之說明：按「中華民國94年2 月2 日修正公佈
      之現行刑法第41條第2 項，關於數罪併罰，數宣告刑均得
      易科罰金，而定應執行刑之刑逾6 個月者，排除適用同條
      第1 項得易科罰金之規定部分，與憲法第23條規定有違，
      並與本院釋字第366 號解釋意旨不符，應自本解釋公佈之
      日起失其效力。」，司法院於98年6 月19日公佈釋字第66
      2 號解釋在案。故對於數罪併罰，數宣告刑均得易科罰金
      ，而定應執行之刑超過6 個月之案件，依司法院釋字第36
      6 號、第662 號解釋意旨，仍得易科罰金，附此敘明。
（三）緩刑及付保護管束：被告辛○○前雖曾於90年9 月間，因
      偽造文書案件，經判處有期徒刑5 月、緩刑2 年、緩刑中
      交付保護管束，惟於緩刑期滿，而緩刑之宣告未經撤銷，
      是其上開刑之宣告，依刑法第76條前段之規定已失其效力
      ，而與未曾受有期徒刑以上刑之宣告者同，另被告丁○○
      前未曾因故意犯罪受有期徒刑以上刑之宣告，此有臺灣高
      等法院被告前案紀錄表及刑案資料查註紀錄表各1 份在卷
      可查，因一時失慮致罹刑章，經此偵查程序及科刑之教訓
      後，應已知所警惕，相信不會再犯，且被害人庚○○亦當
      庭表示願意原諒被告辛○○，希望法院對被告辛○○、丁○○從輕量刑，有本院簡式審判筆錄1 份在卷可查，是本
      院綜核各情認上開刑之宣告，已足策其自新，所宣告之刑
      ，以暫不執行為適當，爰就被告辛○○部分，併予宣告緩
      刑5 年，就被告丁○○部分，併予宣告緩刑2 年。另為使
      其深切反省，依98年9 月1 日施行之刑法第74條第2 項第
      5 款之規定（依最高法院95年刑事庭第8 次會議決議，關
      於緩刑之諭知，應逕以判決時之規定處斷），諭知被告辛○○應向指定之政府機關、政府機構、行政法人、社區或
      其他符合公益目的之機構或團體，提供120 小時之義務勞
      務；被告丁○○應向指定之政府機關、政府機構、行政法
      人、社區或其他符合公益目的之機構或團體，提供40小時
      之義務勞務，並均依刑法第93條第1 項第2 款諭知緩刑期
      內付保護管束，以啟自新，兼觀後效。至於被告辛○○、
      丁○○究應向何政府機關、政府機構、行政法人、社區或
      其他符合公益目的之機構或團體提供義務勞務，屬執行之
      問題，應由執行檢察官斟酌全案情節及各政府機關、政府
      機構、行政法人、社區或其他符合公益目的之機構或團體
      之需求，妥為指定。再者，倘被告辛○○、丁○○於本案
      緩刑期間，違反上開所定負擔情節重大，足認原宣告之緩
      刑難收其預期效果，而有執行刑罰之必要，依刑法第75條
      之1 第1 項第4 款規定，得撤銷其緩刑之宣告，併此敘明
      。
（四）從刑（沒收）：信用卡申請書上偽造之「庚○○」署名1
      枚、信用卡背面偽造之「庚○○」署名1 枚、台亞中山加
      油站刷卡簽帳單上偽造之「庚○○」署名1 枚及己○○○○○○刷卡簽帳單上偽造之「庚○○」署名1 枚，均係偽
      造之署押，不問屬於犯人與否，均應依刑法第219 條之規
      定，宣告沒收之。
伍、適用法律依據：
一、程序法方面：刑事訴訟法第273 條之1 第1 項、第299 條第
    1 項前段。
二、實體法方面：刑法第28條、第216 條、第215 條、第210 條
    、第339 條第1 項、第3 項、第25條第2 項、第55條前段、
    第47條第1 項、第41條第1 項前段、第51條第5 款、第74條
    第1 項第1 款、第2 項第5 款、第93條第1 項第2 款、第21
    9 條，刑法施行法第1 條之1 第1 項、第2 項前段，判決如
    主文。
本案經檢察官郭進昌到庭執行職務。
中    華    民    國    98    年    9     月    11    日
                  刑事第九庭法  官  馮俊郎
以上正本證明與原本無異。
如不服本判決，應於判決送達後10日內向本院提出上訴書狀。上
訴書狀應敘述具體理由，未敘述上訴理由者，應於上訴期間屆滿
後20日內補提理由書狀於本院（均須按他造當事人之人數附繕本
）「切勿逕送上級法院」。
中    華    民    國    98    年    9     月    11    日
                            書記官  蕭汝芳
附錄本案論罪科刑實體法條全文：
＊刑法第216 條：
行使第210 條至第215 條之文書者，依偽造、變造文書或登載不
實事項或使登載不實事項之規定處斷。
＊刑法第215 條：
從事業務之人，明知為不實之事項，而登載於其業務上作成之文
書，足以生損害於公眾或他人者，處3 年以下有期徒刑、拘役或
500 元以下罰金。
＊刑法第210 條：
偽造、變造私文書，足以生損害於公眾或他人者，處5 年以下有
期徒刑。
＊刑法第339 條：
意圖為自己或第三人不法之所有，以詐術使人將本人或第三人
  之物交付者，處5 年以下有期徒刑、拘役或科或併科1,000 元
  以下罰金。（罰金之貨幣單位改為新臺幣，並提高為30倍）
以前項方法得財產上不法之利益或使第三人得之者，亦同。
前2 項之未遂犯罰之。
附表：想像競合犯
┌──┬───────┬───────┬────────┐
│編號│犯罪時間、地點│所犯法條及罪名│主文罪名及宣告刑│
├──┼───────┼───────┼────────┤
│１  │如構成犯罪事實│刑法第216 條、│犯行使偽造私文書│
│    │欄一所示      │第215 條之行使│罪，處有期徒刑│
│    │              │業務上登載不實│月，如易科罰金，│
│    │              │文書罪，刑法第│以新臺幣壹仟元折│
│    │              │216 條、第210 │算壹日；信用卡申│
│    │              │條之行使偽造私│請書上偽造之「韓│
│    │              │文書罪，及刑法│欣容」署名壹枚，│
│    │              │第339 條第1 項│沒收之。        │
│    │              │之詐欺取財罪。│                │
├──┼───────┼───────┼────────┤
│２  │如構成犯罪事實│刑法第216 條、│犯行使偽造私文書│
│    │欄二（一）所示│第210 條之行使│罪，處有期徒刑肆│
│    │              │偽造私文書罪，│月，如易科罰金，│
│    │              │及刑法第339 條│以新臺幣壹仟元折│
│    │              │第1 項之詐欺取│算壹日；信用卡背│
│    │              │財罪。        │面偽造之「庚○○│
│    │              │              │」署名壹枚、台亞│
│    │              │              │中山加油站刷卡簽│
│    │              │              │帳單上偽造之「韓│
│    │              │              │欣容」署名壹枚，│
│    │              │              │均沒收之        │
│    │              │              │。              │
├──┼───────┼───────┼────────┤
│３  │如構成犯罪事實│同上          │犯行使偽造私文書│
│    │欄二（二）所示│              │罪，處有期徒刑│
│    │              │              │月，如易科罰金，│
│    │              │              │以新臺幣壹仟元折│
│    │              │              │算壹日。        │
├──┼───────┼───────┼────────┤
│４  │如構成犯罪事實│同上          │共同犯行使偽造私│
│    │欄二（三）所示│              │文書罪，處有期徒│
│    │              │              │刑肆月，如易科罰│
│    │              │              │金，以新臺幣壹仟│
│    │              │              │元折算壹日；億客│
│    │              │              │來生鮮超市刷卡簽│
│    │              │              │帳單上偽造之「韓│
│    │              │              │欣容」署名壹枚，│
│    │              │              │沒收之。        │
├──┼───────┼───────┼────────┤
│５  │如構成犯罪事實│刑法第216 條、│共同犯行使偽造私│
│    │欄二（四）所示│第210 條之行使│文書罪，處有期徒│
│    │              │偽造私文書罪，│刑月，如易科罰│
│    │              │及刑法第339 條│金，以新臺幣壹仟│
│    │              │第3 項、第1 項│元折算壹日。    │
│    │              │之詐欺取財未遂│                │
│    │              │罪。          │                │
├──┼───────┼───────┼────────┤
│６  │如構成犯罪事實│同上          │犯行使偽造私文書│
│    │欄二（五）所示│              │罪，處有期徒刑│
│    │              │              │月，如易科罰金，│
│    │              │              │以新臺幣壹仟元折│
│    │              │              │算壹日。        │
├──┼───────┼───────┼────────┤
│７  │如構成犯罪事實│刑法第216 條、│共同犯詐欺取財未│
│    │欄三（一）所示│第215 條之行使│遂罪，處有期徒刑│
│    │              │業務上登載不實│肆月，如易科罰金│
│    │              │文書罪，及刑法│，以新臺幣壹仟元│
│    │              │第339 條第3 項│折算壹日。      │
│    │              │、第1 項之詐欺│                │
│    │              │取財未遂罪。  │                │
├──┼───────┼───────┼────────┤
│８  │如構成犯罪事實│同上          │共同犯詐欺取財未│
│    │欄三（二）所示│              │遂罪，處有期徒刑│
│    │              │              │肆月，如易科罰金│
│    │              │              │，以新臺幣壹仟元│
│    │              │              │折算壹日。      │
├──┼───────┼───────┼────────┤
│９  │如構成犯罪事實│同上          │犯詐欺取財未遂罪│
│    │欄四所示      │              │，處有期徒刑肆月│
│    │              │              │，如易科罰金，以│
│    │              │              │新臺幣壹仟元折算│
│    │              │              │壹日。          │
├──┼───────┼───────┼────────┤
│１０│如構成犯罪事實│同上          │犯詐欺取財未遂罪│
│    │欄五所示      │              │，處有期徒刑肆月│
│    │              │              │，如易科罰金，以│
│    │              │              │新臺幣壹仟元折算│
│    │              │              │壹日。          │
└──┴───────┴───────┴────────┘


司法院資訊處製作；財團法人民間司法改革基金會備份。
